臺灣嘉義地方法院裁定
110年度嘉秩字第27號  
移送機關    嘉義縣警察局水上分局

被移送人    何昶緯



上列被移送人因違反社會秩序維護法案件，經移送機關以民國11
0年9月16日嘉水警偵字第1100021223號違反社會秩序維護法案件
報告書移送審理，本院裁定如下：
    主  文
何昶緯無正當理由攜帶具有殺傷力之器械，處罰鍰新臺幣伍仟元
。
扣案的開山刀壹把沒入。
    事 實 理 由 及 證 據
一、被移送人何昶緯於下列時、地有違反社會秩序維護法之行為
    ：
  ㈠時間：民國110年9月14日22時12分許。
  ㈡地點：嘉義縣○○市○○里○○○路00號旁。
　㈢行為：被移送人無正當理由攜帶具有殺傷力之器械開山刀1把
    置於機車置物櫃內。
二、上開事實，有下列之事證明屬實：
  ㈠被移送人於警詢時之陳述。
  ㈡嘉義縣警察局水上分局自願受搜索同意書、扣押筆錄暨扣押
    物品目錄表1份及現場照片4張。
　㈢扣案之開山刀1把。
三、按違反本法行為，不問出於故意或過失，均應處罰；無正當
    理由攜帶具有殺傷力之器械、化學製劑或其他危險物品者，
    處3日以下拘留或新臺幣3萬元以下罰鍰，社會秩序維護法第
    7條前段、第63條第1項第1款定有明文。本條款之構成要件
    ，須行為人客觀上有攜帶具有殺傷力之器械、化學製劑或其
    他危險物品之行為，且該攜帶係無正當理由，因而有危害於
    行為人攜帶所處時空之安全情形，始足當之。依上開要件，
    判定行為人有無違反本條款非行，首須行為人有攜帶行為，
    次審酌該攜帶行為是否係無正當理由，再衡量行為人攜帶行
    為所處時空，因行為人於該時空有攜帶該類器械，而使該時
    空產生安全上危害；亦即就行為人客觀上之攜帶行為，依其
    攜帶行為之目的，考量行為人攜帶當時言詞舉動、時間、地
    點、身分等因素，據以認定其是否已構成本條款之非行。經
    查：
　⒈被移送人對其於上開時、地攜帶扣案之開山刀1把並置於機車
    置物櫃內等情坦白承認，並有嘉義縣警察局水上分局自願受
    搜索同意書、扣押筆錄暨扣押物品目錄表1份及現場照片4張
    等在卷可稽，足認被移送人有攜帶刀械之行為。
　⒉又被移送人雖辯稱：伊因正在搬家而將開山刀放置車內4至5
    天，不清楚該開山刀是否具有殺傷力云云。惟觀之扣案開山
    刀為質地堅硬之金屬製品，且刀刃扁平銳利，尺寸並非細微
    ，此有現場照片附卷可佐，顯足以傷害人體而具有殺傷力，
    倘持之朝他人揮砍，當有成傷或致死之可能，依一般社會觀
    念，已足以對人之生命、身體、安全構成威脅，有危害一般
    社會安全之虞，加上被移送人自承將該開山刀放置於機車置
    物櫃內長達4至5日，其持該刀械顯非正常用途使用，被移送
    人前開行為，自屬無正當理由攜帶具有殺傷力之器械，應可
    認定。被移送人前開所辯，均不可採。
四、核被移送人所為，係違反社會秩序維護法第63條第1項第1款
    之行為，應依法處罰。本院審酌被移送人違反之手段、品行
    及違反義務之程度等一切情狀，量處如主文所示之處罰。
五、又扣案之開山刀1把，為被移送人所有，業據被移送人自承
    在卷，且係供違反本法行為所用之物，爰依社會秩序維護法
    第22條第3項之規定，併予宣告沒入。
六、依社會秩序維護法第46條第1項、第63條第1項第1款、第22
    條第3項，裁定如主文。
中　　華　　民　　國　　110 　年　　9 　　月　　30　　日
　　　　　　　　　臺灣嘉義地方法院嘉義簡易庭
                                  法　官  周欣怡
以上正本係照原本作成。
如不服本裁定，得於裁定書送達之翌日起5日內，以書狀敘述理
由，向本庭（嘉義市○○路000○0號）提出抗告。
中　　華　　民　　國　　110 　年　　9 　　月　　30　　日
                                  書記官  葉芳如